【裁判字號】    99,抗,184
【裁判日期】    990628
【裁判案由】    停止執行
【裁判全文】
臺灣高等法院高雄分院民事裁定           99年度抗字第184號
抗  告  人  甲○○○
上列抗告人因與相對人中華開發資產管理股份有限公司間聲請停
止執行事件，對於民國99年5 月25日臺灣高雄地方法院99年度審
聲字第46號所為裁定提起抗告，本院裁定如下：
    主  文
抗告駁回。
抗告程序費用由抗告人負擔。
    理  由
一、抗告意旨略以：伊曾擔保訴外人詹國雄向中興銀行借款債務
    ，惟因屆期無法清償，遭法院強制執行，嗣中興銀行將上開
    債權讓與龍星昇資產管理股份有限公司（下稱龍星昇公司）
    ，伊已與龍星昇公司協議解決，惟龍星昇公司又將上開債權
    讓與相對人，經伊提起債務人異議之訴，並聲請停止執行，
    原裁定竟要求伊提出巨額擔保，自有未當，爰請求廢棄原裁
    定等情。
二、按強制執行程序開始後，除法律另有規定外，固不停止執行
    ，惟於提起異議之訴時，法院因必要情形或依聲請定相當並
    確實之擔保，得為停止執行之裁定，此觀強制執行法第18條
    第1 項、第2 項之規定自明。又法院因必要情形或依聲請定
    相當並確實之擔保，為停止強制執行之裁定者，該擔保金額
    之多寡應如何認為相當，固屬法院職權裁量之範圍。惟此項
    擔保係備供強制執行債權人因停止執行所受損害之賠償，故
    法院定擔保金額時，自應斟酌該債權人因停止執行可能遭受
    之損害，以為衡量之標準。而債權人因停止執行可能遭受之
    損害，在確定判決命為金錢給付之情形，係指債權人因停止
    執行延後受償，未能即時利用該款項，所可能遭受之損害而
    言。如已斟酌債權人因停止執行所應受之損害，自非當事人
    所可任意指摘（最高法院96年度台抗字第538 號、92年度台
    抗字第574 號裁定參照）。
三、經查，抗告人主張其已清償債務，並提起債務人異議之訴，
    由原審法院99年度審訴字第1055號審理中，而聲請停止同法
    院99年度司執字第45724 號強制執行程序等情，業有原審法
    院99年度審訴字第1055號事件起訴狀、同法院99年度司執字
    第45724 號執行命令、債權讓與聲明書、支付命令、協議書
    可稽，並經調閱上開執行卷查核屬實，是抗告人聲請停止執
    行，與前揭規定並無不合。原裁定依首開規定予以准許，及
    審酌抗告人聲請停止執行之債權額為新台幣（下同）367 萬
    6,896 元，而上開債務人異議之訴屬得上訴至第三審之事件
    ，所需辦案期限依其複雜程度認以3 年應可審結確定，則抗
    告人聲請停止執行所應供擔保之金額，依前開執行債權額之
    法定遲延利息即年息5%計算，作為相對人因停止執行延後受
    償，未能即時利用該款項可能受有之損害，依此計算結果為
    55萬1,534 元（計算式：367 萬6,896 元×5%×3 ＝55萬
    1,534 元，小數點以下4 捨5 入），揆諸前開說明，應屬適
    當。至抗告人雖主張其已清償債務，原裁定擔保金額過高云
    云，惟上開擔保金額係以相對人因停止執行無法即時受償所
    受之損害而酌定，且抗告人實體訴訟之事項，尚非法院於裁
    定停止強制執行時所應審酌，自無從就其實體上有無理由而
    增減擔保金額。從而，原裁定酌定相當擔保金額准予停止執
    行，並無違誤，抗告意旨指摘原裁定不當，求予廢棄，為無
    理由，應予駁回。
據上論結，本件抗告為無理由，依強制執行法第30條之1 、民事
訴訟法第495 條之1 第1 項、第449 條第1 項、第95條、第78條
，裁定如主文。
中    華    民    國    99    年    6     月    28    日
                            民事第五庭
                                審判長法官  蔡明宛
                                法      官  曾錦昌
                                法      官  魏式璧
以上正本證明與原本無異。
如不服本裁定應於送達後10日內向本院提出再抗告狀（並按他造
當事人之人數附繕本），並繳納再抗告費新臺幣1,000 元。
再為抗告應以適用法規顯有錯誤為理由，並委任律師為代理人。
中    華    民    國    99    年    6     月    28    日
                                書  記  官  林佳蓉
附註：
抗告人之配偶、三親等內之血親、二親等內之姻親，或抗告人為
法人、中央或地方機關時，其所屬專任人員具有律師資格並經法
院認適當者，亦得為第三審代理人。
抗告人或其法定代理人具有律師資格者及前項情形，應於提起抗
告或委任時釋明之。

司法院資訊處製作；財團法人民間司法改革基金會備份。
